# 请教陈版收到的赠品销售的问题

提问人：xiaoxi0410 时间：2017-11-28 17:18:59
A 公司向供应商购买了 100 件产品，为了防止在路途中的损耗，供应商赠送 10 件。供应商开具的发票为 100 件产品。若路途中无损耗，A公司则将 110 件商品均售出。按 110 件产品开票。 问：仓库账若按 110 件入库，按 110 件出库；财务账按发票 100 件入存货，则财务账与仓库账不一致； 应该如何处理，使得财务账、仓库账与实物的操作都一致？

回答人：chenyiwei
http://bbs.esnai.com/thread-5171689-1-1.html